【裁判字號】    92,交訴,59
【裁判日期】    920812
【裁判案由】    業務過失致死
【裁判全文】
臺灣彰化地方法院刑事判決                          九十二年度交訴字第五九號
    公  訴  人  臺灣彰化地方法院檢察署檢察官
    被      告  乙○○
右列被告因業務過失致死案件，經檢察官提起公訴（九十二年度偵字第二九九一號）
，本院判決如左：
    主      文
乙○○從事業務之人，因業務上之過失致人於死，處有期徒刑肆月，如易科罰金，以
佰元折算壹日。
    事      實
一、乙○○曾於民國九十年間，因懲治走私條例案件，經法院判處有期徒刑三月，緩
    刑三年確定，現於緩刑期間，其係受僱於八洲交通有限公司擔任聯結車駕駛，平
日即以駕駛聯結車載運物品為其業務，為從事業務之人，其於九十二年一月三十
    日上午十時三十分許，駕駛車牌號碼ＨＧ─八四一號聯結車（子車車牌號碼二三
    ─ＧＥ），沿彰化縣員林鎮○○路由西往東方向行駛，行經彰化縣員林鎮○○路
    三七號前，其原應注意車前狀況及兩車併行之間隔，並隨時採取必要之安全措施
    ，且該處之靜修路屬市場地區，而當天又係除夕前一日，過年採買年貨之人、車
    多而甚為擁擠，又路旁之各商店前之道路亦停放有相當多之機車，而乙○○所駕
    駛之車牌號碼ＨＧ─八四一號聯結車車長十．七公尺、車寬二．五公尺、車牌號
    碼二三─ＧＥ號子車車長九公尺、車寬二．五公尺，其竟未注意車前狀況及兩車
    併行之間隔，並隨時採取必要之安全措施，因而觸擦同向由楊鐘勸所騎乘之車牌
    號碼ＹＨＺ─四六一號重型機車，致使楊鐘勸因而人車倒地，受有肋骨骨折及胸
    腔出血之傷害，經送醫急救於途中不治死亡。乙○○於犯罪未發覺前，向靜修路
    與中山路口之員警自首，並於警員前往現場處理時在場，當場承認為肇事人而接
    受裁判。
二、案經彰化縣警察局員林分局報請臺灣彰化地方法院檢察署檢察官相驗後，由檢察
    官自動檢舉偵查起訴。
    理      由
一、訊據被告乙○○矢口否認右揭犯行，辯稱：當時我看到人潮就儘量往左邊行駛，
    所以很難保持安全距離，但當我有看到人的時候，我就會儘量閃開，我所駕駛之
    聯結車有沒有碰到楊鐘勸我並不知道云云。惟查，右揭事實業據被害人楊鐘勸之
    配偶甲○○指述明確，而被害人楊鐘勸確係因本件車禍受傷死亡，亦經台灣彰化
    地方法院檢察署檢察官督同檢驗員相驗屍體屬實，製有勘驗筆錄、相驗屍體證明
    書、驗斷書在卷可按，復有道路交通事故調查報告表及現場照片附卷可資佐證，
    又依現場照片觀之，被告之車牌號碼二三─ＧＥ子車右側車身防捲入裝置護欄處
    有擦痕，與被害人楊鐘勸之ＹＨＺ─四六一號機車車頭左側擦痕之高度相當，參
    以道路交通事故調查報告表上所示機車刮地痕之起點與聯結車行進時之車身相當
    接近，且該處之靜修路屬市場地區，而當天又係除夕前一日，過年採買年貨之人
    、車多而甚為擁擠，又路旁之各商店前之道路亦停放有相當多之機車，而乙○○
    所駕駛之車牌號碼ＨＧ─八四一號聯結車車長十．七公尺、車寬二．五公尺、車
    牌號碼二三─ＧＥ號子車車長九公尺、車寬二．五公尺，足認被告顯未注意兩車
    併行之間隔，並隨時採取必要之安全措施，因而觸擦同向由被害人楊鐘勸所騎乘
    之車牌號碼ＹＨＺ─四六一號機車，被告所辯顯係事後卸責之詞，不足採信。按
    汽車行駛時，駕駛人應注意車前狀況及兩車併行之間隔，並隨時採取必要之安全
    措施，道路交通安全規則第九十四條第三項定有明文。本件被告係駕駛聯結車從
    事載運物品業務之人，其應注意上開交通安全規則之規定，且依當時情形，又無
    不能注意之情事，竟疏於注意，因互未保持安全間隔而肇事，致被害人楊鐘勸傷
    重死亡，為肇事原因，被害人楊鐘勸騎乘重型機車於與被告併行時亦互未保持安
    全間隔，同為肇事原因，本件經送鑑定之結果亦同此認定，此有台灣省彰化縣區
    車輛行車事故鑑定委員會九十二年三月十日彰鑑字第九二０一二三號鑑定意見書
    在卷可稽，是以本件縱令被害人楊鐘勸有騎乘重型機車未保持安全間隔之不當情
    形，然亦無解於被告於本件車禍之過失責任。且被告之過失行為與被害人楊鐘勸
    死亡間顯有相當因果關係。綜上所述，本件事證已臻明確，被告犯行堪予認定。
二、按被告係八洲交通有限公司聯結車司機，為從事駕駛業務之人，核其所為，係犯
    有刑法第二百七十六條第二項之業務過失致人於死罪。被告於犯罪未發覺前，向
    靜修路與中山路口之員警自首，並於警員前往現場處理時在場，當場承認為肇事
    人而接受裁判，此業經被告於警訊中供承甚詳，並有彰化縣警察局員林分局道路
    交通事故處理小組警員陳柏宏所填製之資料在卷可稽，爰依法減輕其刑。爰審酌
    被告過失之情節、所生損害、事後已與被害人家屬達成和解（此有和調解書在卷
    可稽）及犯罪後之態度等一切情狀，量處如主文所示之刑，並諭知易科罰金之折
    算標準，以示懲儆。
據上論斷，應依刑事訴訟法第二百九十九條第一項前段，刑法第二百七十六條第二項
、第四十一條第一項前段、第六十二條前段，罰金罰鍰提高標準條例第一條前段、第
二條，判決如主文。
中      華      民      國    九十二    年      八      月     十二     日
                                  臺灣彰化地方法院交通法庭
                                      法      官
右正本證明與原本無異。
如不服本判決應於判決送達後十日內向本院提出上訴狀( 須附繕本 )。
告訴人或被害人對於判決如有不服具備理由請求檢察官上訴者，其上訴期間之計算係
以檢察官收受判決正本之日期為準。
附錄本案論罪科刑法條全文
刑法第二百七十六條
因過失致人於死者，處二年以下有期徒刑、拘役或二千元以下罰金。
從事業務之人，因業務上之過失犯前項之罪者，處五年以下有期徒刑或拘役，得併科
三千元以下罰金。


司法院資訊處製作；財團法人民間司法改革基金會備份。
